臺灣雲林地方法院刑事判決　　　　　　　　　　　　九十一年度交簡上字第五一號
　　上　訴　人　丁○○
　　選任辯護人　黃俊仁
右列上訴人因公共危險案件，不服本院北港簡易庭中華民國九十一年五月二十一日九
十一年度港交簡字第三一號刑事簡易判決（聲請簡易判決處刑案號：九十一年度偵字
第一二八九號），提起上訴，本院管轄之第二審合議庭判決如左：
    主  文
上訴駁回。
    事  實
一、丁○○於民國（下同）九十一年三月二十五日下午，駕駛車牌號碼ＺＲ–九四六
    號自大貨車，沿雲林縣麥寮鄉後安村雲三線由南往北行駛時，明知其駕駛上開大
    貨車，於同日下午七時許，在上開路段后安枝一二七電杆、運瑩汽車保養場前，
    與乙○○騎乘車牌號碼ＯＱＢ–八三０號機車發生碰撞肇事，致乙○○受有頭部
    外傷、顱骨骨折、並腦脊髓液耳漏及氣顱症、左前額頭皮裂傷及胸部挫傷等傷害
    ，丁○○竟於下車查看後，未報警處理，並隨即駕駛上開肇事車輛逃逸。嗣於同
    日夜間二十二時許，為警循線查獲。
二、案經雲林縣警察局台西分局報請台灣雲林地方法院檢察署檢察官偵查後聲請簡易
    判決處刑。
    理  由
一、訊之被告丁○○矢口否認右揭犯罪事實，並與辯護人同辯稱：被告肇事後，曾下
    車問候被害人乙○○是否要叫救護車，並告知其聯絡電話號碼，是被害人說沒有
    關係，不用叫救護車後，被告才駕車離開，繼續送貨，且被告與被害人談話間亦
    曾提到被告要送貨至被害人老師家，有什麼事情可以找到被告，故被告是經被害
    人之同意始離開現場，並無肇事逃逸等語。經查：
（一）前揭犯罪事實，業經被告在偵查中自白稱：「．．．我下車有想救傷者，因有
      機車來到我前面，我想是我撞到人，會怕，我怕別人誤會是我撞的，所以才將
      車開走，去卸貨。」、「．．．確實有下來查看車禍，後來有跑了，我感到很
      後悔，我會與乙○○談和解．．．」等語明確，核與其在警訊中供稱：「．．
      ．我就抱起乙○○起來，戊○○（捆工）就牽起機車，突然有一個人騎機車來
      ，我就害怕趕快開車走。」、「當時我沒有報案」等語，與証人戊○○在偵查
      中証稱：「當時我是捆工，肇事後我與丁○○有下車抱住乙○○，之後心生害
      怕，就開車走了．．．」，警訊中証稱：「．．我將機車扶正，丁○○把人扶
      坐起來，我們本來打算要將傷者送醫，剛好有一名機車騎士經過，說要趕快報
      警處理，丁○○一時心慌說讓他報警處理，我們上車先走。」等語相符，足信
      被告上開自白，應與事實相符。此外，並有道路交通事故調查報告表一份、現
      場暨肇事車輛照片十二張在警卷可稽，足信屬實。
（二）被告及辯護人雖以前詞置辯，証人即被害人乙○○並在本院附合其詞証稱：「
      ．．．當時被告他有下車查看我的情形，我有告訴他說我沒有什麼關係，他有
      問我要不要送醫，我說不用，他就說他要趕著送貨，並且他把電話留給我，他
      的電話0000000000號。」云云。然查：
  １、被害人乙○○肇事後即已昏迷不省人事之情，業經被害人在偵查中結証明確，
      有該偵訊筆錄可參；且被害人當時是受有頭部外傷、顱骨骨折、並腦脊髓液耳
      漏及氣顱症、左前額頭皮裂傷及胸部挫傷等傷害，並於肇事後送往醫院時已昏
      迷等情，有慈愛綜合醫院九十一年七月二十四日慈愛醫送字第九一一七八號函
      附主治醫師回復單、急診病歷、急診護理評估記錄表等件可參，足信無誤。依
      被害人所受上開傷害，其前揭在偵查中証稱其於肇事後就不省人事乙節，應足
      信屬實。
  ２、又上開急診護理評估記錄表護理記要內亦載明：被害人當時由家人陪同到醫院
      急診治療，被害人是由於夜間騎機車發生車禍，肇事者逃逸，故至醫院求診等
      語。核與被害人之兄林錦隆在警訊中陳稱被告肇事逃逸之情相符，可見被告有
      肇事逃逸之事實無誤。
  ３、且被害人與被告並非熟識，只因上開偶然之車禍發生，雙方洽談和解而認識，
      卻能在本院訊問時說出被告之手機電話號碼，亦與常情有違，被害人上開在本
      院之証述，顯係因雙方達成民事和解後，所為迴護被告之詞，不足採信。
  ４、另姑且不論被害人肇事後已昏迷之情；以被害人前揭所受之傷害，已甚為嚴重
      ，且當時已全身是血之情，亦經証人甲○○在警訊中証述明確，有其警訊筆錄
      可參，參酌警卷所附現場照片，現場遺留不少血跡以觀，証人上開警訊中所述
      情節，堪信與事實相符。在上開被害人受傷嚴重之急迫情況下，被告辯稱其在
      現場與被害人談話間，尚曾提到被告要送貨至被害人老師家，有什麼事情可以
      找到被告云云，亦顯與常理有違，難信屬實。
（三）雖証人林信義及丙○○二人，在本院証稱被害人於肇事後未昏迷，並有與証人
      二人說他是松男的兒子云云。然與前揭事証不符；且與証人甲○○先前在本院
      所証稱：「（問：你有無與傷患說話？答：）我沒有與傷患說話，是丙○○叫
      我我就停一下，又馬上開走。丙○○對我說趕快，趕快。」等語，前後矛盾。
      而証人丙○○亦在本院証稱：「．．．我騎機車經過肇事現場的時候，我遠遠
      的看到有人在扶傷患，我到的時候我有說這個人受傷要報警送醫，然後我就前
      騎，將車停放路旁，我想說下車幫忙看看，並且問你們是否有報警，他們沒有
      回答我，結果我就看到扶的人就上大卡車，後來我以為他們是要去拿東西，但
      是後來車子就慢慢開走了，後來就遇到甲○○，後來我就叫（筆錄誤繕為『較
      』）甲○○的名字，他想說可能就是有人發生車禍，然後就去追看大卡車車牌
      號碼。」、「（問：你有問扶的人有無報警？答：）我有問他，但是他沒有回
      答，因為當時發生事情的時候我沒有靠近，我只是遠遠的問他。」等語；再參
      酌証人丙○○在警訊中所証稱：「（問：你有無看見車禍如何發生？傷者乙○○你認識嗎？答：）我沒有看見車禍如何發生，傷者乙○○因全身是血當時我
      認不出來，事後我才知道是乙○○。」等語，可見証人二人前開在本院所述被
      害人當時未昏迷，並有告知証人二人其是「松男」的兒子云云，與事實不符。
（四）又本案之查獲經過，是警方接獲民眾報案後，經承辦警員訪談目擊証人得悉是
      車牌號碼＊＊–九四六號，前面二英文字不詳，及車斗上「高雄市」字樣等線
      索，經電腦清查比對，並用電話聯絡相關車輛之車主，及追蹤各車輛當日之行
      蹤後，始查悉可能是被告所駕車牌號碼ＺＲ–九四六號自大貨車肇事。經警聯
      絡被告至麥寮分駐所說明案情時，被告猶矢口否認肇事，經員警詳細勘查比對
      被告所駕上開大貨車與被害人騎乘肇事之車號ＯＱＤ–八三０號重機車所遺留
      刮擦痕跡後，發現有多處吻合時，被告始坦承肇事等情，有雲林縣警察局台西
      分局九十一年八月二日台西警交第０九一０００七八九八號函在卷可按，且為
      被告所不爭執，並有當時追查被告上開大貨車之車牌號碼後，提供給警方調查
      之証人丙○○及甲○○二人在本院關於上開部分之結証，及渠等在警偵訊中之
      証述情節可參，足信屬實。如被告所辯被害人當時未昏迷，並有告知被害人其
      聯絡電話號碼屬實，則上二証人何需再駕車追查被告肇事車輛之車牌號碼，並
      以上開曲折方式查獲被告之理！且被告既已在現場向被害人坦承肇事，並留有
      聯絡電話號碼，被告又豈有在警詢時不自始承認肇事之理！故被告及辯護人前
      揭所辯，有違常理，並與事實不符，不足採信。本件事証明確，被告犯行足以
      認定。
二、核被告丁○○所為，係犯刑法第一百八十五條之四之公共危險罪。原審本院北港
    簡易庭認被告罪証明確，因予適用刑法第一百八十五條之四、第四十一條第一項
    前段、第七十四條第一款、罰金罰鍰提高標準條例第一條前段、第二條之規定，
    並審酌被告犯罪之動機、目的、手段等一切情狀，量處被告有期徒刑六月，如易
    科罰金，以三佰元折算壹日，並諭知緩刑二年。經核其認事、用法及量刑均無不
    合，應予維持。被告以前揭辯詞提起上訴，指摘原判決不當，並無可取，為無理
    由，應予駁回。
三、依刑事訴訟法第四百五十五條之一第三項、第三百六十八條，判決如主文。
本案經檢察官蔡啟文到庭執行職務。
中      華      民      國    九十一    年      九      月      九      日
                                        臺灣雲林地方法院刑事第一庭
                                            審判長法官  紀  文  勝
                                                  法官  李  明  鴻
                                                  法官  黃一  馨
右正本證明與原本無異。
不得上訴。
                                                書記官  鄭  國  銘
中      華      民      國    九十一    年      九      月      九      日
附錄：
刑法第一百八十五條之四
駕駛動力交通工具肇事，致人死傷而逃逸者，處六月以上五年以下有期徒刑。
